臺灣桃園地方法院刑事判決　　　　　　　　　　　　九十一年度訴字第一五三號
　　公　訴　人　臺灣桃園地方法院檢察署檢察官
　　被　　　告　甲○○　男　三.
右列被告因違反毒品危害防制條例案件，經檢察官提起公訴（九十一年度毒偵緝字第
三四一號），本院判決如左：
    主  文
甲○○連續施用第一級毒品，累犯，處有期徒刑玖月，扣案之第一級毒品海洛因壹小
包（含袋毛重貳點零公克）、有海洛因殘渣空袋（無法析離）肆個，沒收銷燬之，削
尖吸管貳支，沒收；又連續施用第二級毒品，累犯，處有期徒刑伍月，第二級毒品安
非他命壹包（含袋毛重壹貳點肆公克）、第二級毒品大麻煙絲壹小包（含袋毛重零點
陸公克），均沒收銷燬之。應執行有期徒刑壹年，扣案之第一級毒品海洛因壹小包（
含袋毛重貳點零公克）、有海洛因殘渣空袋（無法析離）肆個、第二級毒品安非他命
壹包（含袋毛重壹貳點肆公克）、第二級毒品大麻煙絲壹小包（含袋毛重零點陸公克
）沒收銷燬之，削尖吸管貳支，沒收。
    事  實
一、甲○○於民國七十三年三月十九日因妨害家庭案件經本院判處有期徒刑六月，七
    十三年四月十二日確定，七十三年十二月六日執行完畢，於七十三年三月二十五
    日因妨害風化案件經本院判處有期徒刑六月確定，七十五年七月二日執行完畢。
    於八十一年六月十五日因違反槍砲彈藥刀械管制條例案件經台灣台東地方法院判
    處有期徒刑六月，有期徒刑四月確定，八十一年八月十七日因贓物案件經台灣台
    東地方法院判處有期徒刑四月確定，裁定應執行有期徒刑一年確定，八十二年六
    三十日執行完畢，於八十四年一月十八日因違反麻醉藥品管理條例案件經本院判
    處有期徒刑四月，八十四年四月六日確定，於八十四年十一月二十三日又因違反
    麻醉藥品管理條例案件經本院判處有期徒刑六月，八十五年二月八日確定，於八
    十五年七月九日因違反藥事法、贓物案件經本院判處有期徒刑十月、有期徒刑四
    月確定，經裁定應執行有期徒刑一年確定，經送監執行，指揮書執行完畢日期為
    八十六年九月十五日，八十六年四月八日因縮短刑期假釋出監，縮刑期滿日期為
    八十六年九月五日，又於八十八年一月七日因竊盜案件經本院判處有期徒刑八月
    確定，八十八年四月二十四日入監執行，八十九年六月二十六日執行完畢，於八
    十八年十二月二十九日因過失傷害案件經本院判處有期徒刑四月，八十九年三月
    九日確定，於八十九年一月二十八日因贓物、妨害公務案件經本院判處有期徒刑
    四月、有期徒刑十月，應執行有期徒刑一年確定，八十九年六月二十七日接續執
    行，指揮書執行完畢日期為九十年九月二十六日，於九十年四月二十四日因縮短
    刑期假釋出監。甲○○於八十七年八月十日因施用第二級毒品案件經本院以八十
    七年度毒聲字第一二三六號裁定送觀察、勒戒，因有繼續施用毒品傾向，於八十
    七年九月五日經本院裁定應送戒治處所施以強制戒治一年，並於八十八年一月七
    日經本院以八十八年度毒聲字第八三號裁定停止戒治，所餘戒治期間交付保護管
    束，於八十九年七月十三日交付保護管束期滿，並於八十九年八月八日經台灣桃
    園地方法院檢署檢察官以八十九年度戒偵字第四○一號不起訴處分確定，甲○○
    於前開不起訴處分後之五年內，又基於施用第一級毒品海洛因之概括犯意，自九
    十一年一月六、七日起至九十一年八月二十五日晚上十一時十分前數小時止，連
    續多次在桃園縣平鎮市、中壢市○○路旁車上以香菸摻海洛因吸食之方式，施用
    第一級毒品海洛因，另又基於概括之犯意，自九十一年一月六、七日起至九十一
    年八月二十五日晚上十一時十分前數小時止，連續多次在桃園縣平鎮市、中壢市
    ○○路旁車上將安非他命放在吸食器內燒烤吸食煙之方式，施用第二級毒品安非
    他命，且於九十一年八月間某日及九十一年八月二十五日晚上十一時十分前數小
    時，連續二次，將海洛因及大麻菸絲摻入香菸吸食方式，施用第一級毒品海洛因
    及第二級毒品大麻，於九十一年一月九日下午五時許甲○○在桃園縣大溪鎮○○
    路五六○號對面空地吳俊漢居住之貨櫃屋為警查獲，現場扣得溫存賓、吳俊漢友
    人綽號「大頭」男子所有之第一級毒品海洛因九包（毛重一五．八公克，合計淨
    重一○．二三公克，包裝重四．四四公克）及「大頭」持有之第二級毒品安非他
    命八包（四六．八公克，淨重四五．四五公克，取樣已鑑析用罄，餘四五．四二
    公克），甲○○並於九十一年五月一日經本院以九十一年度毒聲字第八二六號裁
    定令入戒治處所施以強制戒治，復於九十一年八月二十五日晚上十一時十分許，
    甲○○又在桃園縣中壢市○○路二○六號地下停車場被警查獲，現場扣得甲○○
    所持有之第一級毒品海洛因一小包（含袋毛重二．○公克）、有海洛因殘渣空袋
    （無法析離）四個、第二級毒品安非他命一包（含袋毛重一二．四公克）、第二
    級毒品大麻煙絲一小包（含袋毛重○．六公克）及施用第一級、第二級毒品用之
    削尖吸管二支，甲○○並送台灣新竹戒治所施以強制戒治迄今。
二、案經新竹市警察局移請台灣桃園地方法院檢察署檢察官偵查起訴。
    理  由
一、右揭事實已據被告甲○○於本院調查審理時供述甚詳，並有第一級毒品海洛因一
    小包（含袋毛重二．○公克）、有海洛因殘渣空袋（無法析離）四個、第二級毒
    品安非他命一包（含袋毛重一二．四公克）、第二級毒品大麻煙絲一小包（含袋
    毛重○．六公克）及施用第一級、第二級毒品用之削尖吸管二支扣案為證，而被
    告於九十一年一月九日下午五時許在桃園縣大溪鎮○○路五六○號對面空地吳俊
    漢居住之貨櫃屋為警查獲所採取之尿液經送新竹市衛生局鑑定結果，雖僅檢出甲
    基安非他命陽性反應，經本院送法務部調查局鑑定結果，有嗎啡陽性反應及甲基
    安非他命陽性反應，而於九十一年八月二十五日晚上十一時十分許在桃園縣中壢
    市○○路二○六號地下停車場被警查獲所採取之尿液經送鑑定結果，有安非他命
    陽性反應及嗎啡陽性反應，有新竹市警察局刑事警察隊辦理煙毒、麻醉藥品案尿
    液送驗受檢人真實姓名代號對照表、新竹市衛生局不法藥物尿液初步篩檢報告書
    （影本），法務部調查局九十一年四月二十九日調科壹字第○九一○○二一九八
    八○號檢驗通知書、桃園縣警察局平鎮分局被採尿人姓名編號對照表、桃園縣衛
    生局不法藥物尿液檢定書（皆影本）在卷可稽，被告於八十七年八月十日因施用
    第二級毒品案件經本院以八十七年度毒聲字第一二三六號裁定送觀察、勒戒，因
    有繼續施用毒品傾向，於八十七年九月五日經本院裁定應送戒治處所施以強制戒
    治一年，並於八十八年一月七日經本院以八十八年度毒聲字第八三號裁定停止戒
    治，所餘戒治期間交付保護管束，於八十九年七月十三日交付保護管束期滿，並
    於八十九年八月八日經台灣桃園地方法院檢署檢察官以八十九年度戒偵字第四○
    一號不起訴處分確定，有台灣桃園地方法院檢察署檢察官八十九年度戒偵字第四
    ○一號不起訴處分書、臺灣桃園地方法院檢察署刑案資料查註紀錄表、台灣高等
    法院被告全國前案紀錄表、台灣高等法院檢察署刑案紀錄簡覆表在卷可稽，被告
    係於五年內再犯毒品危害防制條例第十條第一項、第二項之罪。綜上所述，事證
    明確，被告犯行堪予認定。
二、核被告所為，係犯毒品危害防制條例第十條第一項施用第一級毒品海洛因罪、第
    二項施用第二級毒品安非他命、大麻罪。持有海洛因及安非他命、大麻之低度行
    為，分別為施用之高度行為所吸收，均不另論罪。公訴人雖僅就被告於九十一年
    一月九日十二時四十五分許回溯前九十六小時止內某一時點施用海洛因及安非他
    命犯行部分起訴，而未敘及如事實欄所示之其餘施用毒品犯行，惟未起訴部分與
    前開已起訴部分之事實間，各有連續犯裁判上一罪之關係，本院自得併為審酌。
    被告多次施用第一、二級毒品行為均時間密接、所犯構成要件各為相同罪名，顯
    係基於概括犯意而為，應分別依連續犯之規定以一罪論。所犯上開二罪間方法不
    同，行為互異，可認係分別起意，應予分論併罰。被告於七十三年三月十九日因
    妨害家庭案件經本院判處有期徒刑六月，七十三年四月十二日確定，七十三年十
    二月六日執行完畢，於七十三年三月二十五日因妨害風化案件經本院判處有期徒
    刑六月確定，七十五年七月二日執行完畢。於八十一年六月十五日因違反槍砲彈
    藥刀械管制條例案件經台灣台東地方法院判處有期徒刑六月，有期徒刑四月確定
    ，八十一年八月十七日因贓物案件經台灣台東地方法院判處有期徒刑四月確定，
    裁定應執行有期徒刑一年確定，八十二年六三十日執行完畢，於八十四年一月十
    八日因違反麻醉藥品管理條例案件經本院判處有期徒刑四月，八十四年四月六日
    確定，於八十四年十一月二十三日又因違反麻醉藥品管理條例案件經本院判處有
    期徒刑六月，八十五年二月八日確定，於八十五年七月九日因違反藥事法、贓物
    案件經本院判處有期徒刑十月、有期徒刑四月確定，經裁定應執行有期徒刑一年
    確定，經送監執行，指揮書執行完畢日期為八十六年九月十五日，八十六年四月
    八日因縮短刑期假釋出監，縮刑期滿日期為八十六年九月五日，又於八十八年一
    月七日因竊盜案件經本院判處有期徒刑八月確定，八十八年四月二十四日入監執
    行，八十九年六月二十六日執行完畢，於八十八年十二月二十九日因過失傷害案
    件經本院判處有期徒刑四月，八十九年三月九日確定，於八十九年一月二十八日
    因贓物、妨害公務案件經本院判處有期徒刑四月、有期徒刑十月，應執行有期徒
    刑一年確定，八十九年六月二十七日接續執行，指揮書執行完畢日期為九十年九
    月二十六日，於九十年四月二十四日因縮短刑期假釋出監，有臺灣桃園地方法院
    檢察署刑案資料查註紀錄表、台灣高等法院被告全國前案紀錄表、台灣高等法院
    檢察署刑案紀錄簡覆表在卷可稽，其於刑之執行完畢後，五年內再犯本件有期徒
    刑以上刑之上開二罪，為累犯，皆應依刑法第四十七條規定加重其刑，並遞加之
    。爰審酌被告經觀察、勒戒、強制戒治後仍再犯罪，顯見戒毒意志不堅，及其犯
    罪戕害自身，尚無害及他人，且犯罪後坦承犯行，態度良好等一切情狀，酌情各
    量處如主文所示之刑，並合併定應執行之刑。第一級毒品海洛因一小包（含袋毛
    重二．○公克）、有海洛因殘渣空袋（無法析離）四個、第二級毒品安非他命一
    包（含袋毛重一二．四公克）、第二級毒品大麻煙絲一小包（含袋毛重○．六公
    克）為查獲毒品，依毒品危害防制條例第十八條第一項前段規定沒收銷燬之，削
    尖吸管二支，則係被告所有施用第一級、第二級毒品用，已據被告供承在卷，應
    依刑法第三十八條第一項第二款規定宣告沒收。另於九十一年一月九日下午五時
    許在桃園縣大溪鎮○○路五六○號對面空地之貨櫃屋為警查獲第一級毒品海洛因
    九包（毛重一五．八公克，合計淨重一○．二三公克，包裝重四．四四公克）及
    第二級毒品安非他命八包（四六．八公克，淨重四五．四五公克，取樣已鑑析用
    罄，餘四五．四二公克），因上開貨櫃屋係吳俊漢居住處，查獲之海洛因一包係
    溫存賓所有、餘海洛因八包及安非他命八包則係吳俊漢友人綽號「大頭」男子所
    有之情，已據另案被告吳俊漢、溫存賓於警訊、偵查中陳述甚詳，是知上開查獲
    之海洛因九包及安非他命八包非本案扣案之物，爰不諭知宣告沒收銷燬。
據上論斷，應依刑事訴訟法第二百九十九條第一項前段，毒品危害防制條例第十條第
一項、第二項、第十八條第一項前段，刑法第十一條前段、第五十六條、第四十七條
、第五十一條第五款、第三十八條第一項第二款，判決如主文。
本案經檢察官古慧珍到庭執行職務
中      華      民      國    九十一    年     十二     月     十六     日
                                  台灣桃園地方法院刑事第五庭
                                      法  官  林 婷 立
右正本證明與原本無異。
如不服本判決，應於判決送達後十日內向本院提出上訴狀( 應附繕本 )，上訴於臺灣
高等法院。
                                      書記官  陳 淑 芬
中      華      民      國    九十二    年      一      月       八     日
論罪科刑法條：毒品危害防制條例第十條第一、二項
毒品危害防制條例第十條
施用第一級毒品者，處六月以上五年以下有期徒刑。
施用第二級毒品者，處三年以下有期徒刑。
